【裁判字號】    97,易緝,24
【裁判日期】    970430
【裁判案由】    業務侵占
【裁判全文】
臺灣臺北地方法院刑事判決              97年度易緝字第24號
公  訴  人  臺灣臺北地方法院檢察署檢察官
被      告  甲○○
上列被告因業務侵占案件，經檢察官提起公訴（九十五年度偵字
第四七九三號）暨移送併辦（九十五年度偵字第一三四三五號）
，被告於準備程序為有罪之陳述，本院合議庭裁定改由受命法官
獨任以簡式審判程序審理，判決如下：
    主  文
甲○○連續犯業務侵占罪，處有期徒刑柒月。
    事實及理由
一、本案之犯罪事實及證據，均引用檢察官起訴書暨移送併辦意
    旨書之記載（如附件）。
二、本件被告甲○○所犯業務侵占罪，非為死刑、無期徒刑、最
    輕本刑為三年以上有期徒刑之罪，或高等法院管轄第一審案
    件，且被告於本院準備程序中，先就被起訴及移送併辦事實
    均為有罪之陳述，於經告知被告簡式審判程序之旨，並聽取
    當事人之意見後，由本院合議庭裁定適用簡式審判程序。
三、被告行為後，刑法業於民國九十四年二月二日修正公布，並
    於九十五年七月一日施行。按行為後法律有變更者，適用行
    為時之法律，但行為後之法律有利於行為人者，適用最有利
    於行為人之法律，現行刑法第二條第一項訂有明文。此條規
    定乃與刑法第一條罪刑法定主義契合，而貫徹法律禁止溯及
    既往原則，係規範行為後法律變更所生新舊法律比較適用之
    準據法，是刑法第二條本身雖經修正，但刑法第二條既屬適
    用法律之準據法，本身尚無比較新舊法之問題，應一律適用
    裁判時之現行刑法第二條規定以決定適用之刑罰法律，先予
    辨明。又以本次刑法修正之比較新舊法，應就罪刑有關之共
    犯、未遂犯、想像競合犯、牽連犯、連續犯、結合犯，以及
    累犯加重、自首減輕暨其他法定加減原因（如身分加減）與
    加減例等一切情形，綜其全部罪刑之結果而為比較，最高法
    院九十五年五月二十三日著有九十五年度第八次刑庭會議決
    議可資參照。經查：
    (一)被告行為後，刑法第五十六條連續犯之規定，業已修正公
      布刪除，此刪除雖非犯罪構成要件之變更，但顯已影響被
      告刑罰之法律效果，自屬法律有變更，依修正後刑法第二
      條第一項規定，比較新、舊法結果，應適用較有利於被告
      之行為時法律即舊法論以連續犯（最高法院九十五年第八
      次刑事庭會議決議參照）
    (二)被告所犯刑法第三百三十六條第二項之罪之主刑為六月以
      上五年以下有期徒刑，得併科三千元以下罰金，被告犯罪
      時之刑法就罰金刑之規定，依修正前刑法第三十三條第五
      款規定，罰金刑應處銀元一元以上，惟九十四年二月二日
      修正公布，九十五年七月一日施行之刑法第三十三條第五
      款則規定：「罰金：新臺幣一千元以上，以百元計算之」
      ，而九十五年六月十四日修正公布之刑法施行法第一條之
      一第二項規定：「九十四年一月七日刑法修正時，刑法分
      則編未修正之條文定有罰金者，自九十四年一月七日刑法
      修正施行後，就其所定數額提高為三十倍，但七十二年六
      月二十六日至九十四年一月七日新增或修正之條文，就其
      所定數額提高為三倍」，比較修正前後之罰金刑輕重，該
      罰金刑之最低刑度於修法後已有加重，故以九十五年七月
      一日修正公布施行前之規定較有利於被告，應依刑法第二
      條第一項前段規定，適用行為時之法律，亦即適用修正前
      之刑法第三百三十六條第二項規定科刑。
四、核被告所為，係犯刑法第三百三十六條第二項之業務侵占罪
    。被告先後多次業務侵占之犯行，時間緊接，所犯構成要件
    相同，顯係基於概括犯意為之，為連續犯，應依修正前刑法
    第五十六條規定，論以一罪，並加重其刑。爰審酌被告素行
    ，因一時貪圖不法利益，罔顧告訴人等對其之信任，接連侵
    占其業務上所持有之前揭款項，侵占金額共計新臺幣三十九
    萬三千零九十六元，對告訴人等所生損害自非輕微，惟念其
    犯後已坦承犯行，態度良好，暨檢察官具體求刑等一切情狀
    ，爰量處如主文所示之刑，以資懲儆。又被告前經本院於九
    十五年八月二十九日通緝，並於九十七年二月十三日為警緝
    獲到案，有本院九十五年八月二十九日九十五年北院錦刑勤
    緝字第七九五號通緝書及九十七年二月十九日九十七年北院
    隆刑勤銷字第一五０號撤銷通緝書各乙紙在卷可稽，依中華
    民國九十六年罪犯減刑條例第五條「本條例施行前，經通緝
    而未於中華民國九十六年十二月三十一日以前自動歸案接受
    偵查、審判或執行者，不得依本條例減刑」規定，被告本件
    犯行自無前開減刑條例之適用，附此敘明。
據上論斷，應依刑事訴訟法第二百七十三條之一第一項、第二百
九十九條第一項前段、第三百十條之二、第四百五十四條第二項
，刑法第二條第一項前段、修正前第五十六條、第三百三十六條
第二項，判決如主文。
本案經檢察官熊南彰到庭執行職務
中    華    民    國    97    年    4     月    30    日
                  刑事第三庭    法  官  詹慶堂
上正本證明與原本無異。
如不服本判決，應於判決送達後10日內向本院提出上訴狀（應抄
附繕本）。告訴人或被害人如對於本判決不服者，應具備理由請
求檢察官上訴，其上訴期間之計算係以檢察官收受判決正本之日
期為準。
                                書記官  羅欣宜
中    華    民    國    97    年    4     月    30    日
刑法第336條
對於公務上或因公益所持有之物，犯前條第 1 項之罪者，處 1
年以上 7 年以下有期徒刑，得併科 5 千元以下罰金。
對於業務上所持有之物，犯前條第 1 項之罪者，處 6 月以上
5 年以下有期徒刑，得併科 3 千元以下罰金。
前二項之未遂犯罰之。


司法院資訊處製作；財團法人民間司法改革基金會備份。
